# 多交的出资额的处理方式

提问人：chenyiwei 时间：2017-09-27 10:54:19
还是建议首先由各方股东共同协议确定这部分差额是作为资本公积还是从相关股东的借款。必要时可以咨询律师的法律专业意见。这个问题并不是单纯的会计问题，更多地是法律问题。在股东之间就此问题明确之前，会计上不能擅自决定放在资本公积还是其他应付款。 参考：http://www.cicpa.org.cn/Professi ... 20121104_39504.html，其中第六个问题的第 1 项。

回答人：chenyiwei
还是建议首先由各方股东共同协议确定这部分差额是作为资本公积还是从相关股东的借款。必要时可以咨询律师的法律专业意见。这个问题并不是单纯的会计问题，更多地是法律问题。在股东之间就此问题明确之前，会计上不能擅自决定放在资本公积还是其他应付款。 参考：http://www.cicpa.org.cn/Professi ... 20121104_39504.html，其中第六个问题的第 1 项。